臺灣高等法院臺南分院刑事判決　　　　 94年度上易字第429號
上　訴　人　臺灣雲林地方法院檢察署檢察官
被　　　告　乙　○　○
上列上訴人因被告傷害案件，不服臺灣雲林地方法院94年度簡上
字第22號中華民國94年5月24日第一審判決（聲請簡易處刑案號
：臺灣雲林地方法院檢察署93年度偵字第4340號），提起上訴，
本院判決如下：
    主  文
原判決撤銷。
乙○○共同傷害人之身體，累犯，處拘役貳拾日，如易科罰金，
以佰元折算壹日。
    事  實
一、乙○○曾因公共危險罪經台灣桃園地方法院判處有期徒刑六
    月確定，並於民國九十二年八月二十日易科罰金執行完畢，
    乙○○之弟蔡瑞謙（蔡瑞謙另經判決確定在案）與甲○○分
    別係址設雲林縣斗南鎮○○路○段253號日通快遞公司（下稱
    日通公司）之司機、夜班理貨員工，於民國93年2月23日20
    時許，雙方在公司內因載運貨物問題發生口角，甲○○乃電
    話告知主管林賢璋上情，蔡瑞謙遂於載貨途中接獲公司斥責
    電話，因而心生不滿。嗣於同日21時許，蔡瑞謙與其兄乙○
    ○返回日通公司，乙○○竟與蔡瑞謙共同基於傷害人身體之
    犯意聯絡，二人各持一棍棒衝進公司，蔡瑞謙即持棍棒作勢
    擊打地面嚇唬甲○○，致棍棒斷掉，甲○○乃往後跑，因被
    乙○○、蔡瑞謙兄弟擋住而無處可跑，蔡瑞謙即出手毆打甲
    ○○兩側臉部（聲請書誤載為持木棒毆打頭部），乙○○則
    在旁喊「打死他」，致甲○○受有兩側臉部挫傷、左膝挫傷
    瘀血（聲請書誤載為頭部外傷、左膝挫傷）之傷害。
二、案經甲○○訴由臺灣雲林地方法院檢察署檢察官偵查後聲請
    簡易判決處刑。
    理  由
一、訊據被告乙○○，固不否認有與蔡瑞謙於上開時地共同至日
    通公司，惟矢口否認有前開犯行，辯稱並未持棍棒，亦未在
    旁喊「打死他」云云。惟查右開事實業據證人即被害人甲○
    ○於偵查、原審及本院審理時結證在卷，而證人甲○○之前
    後證述，雖稍有出入，但對於當天係蔡瑞謙與乙○○一起衝
    進來後再由蔡瑞謙打伊及乙○○並未打到伊，只是在旁喊「
    打死他」，乙○○並未將伊跟蔡瑞謙拉開及其被乙○○、蔡
    瑞謙二人擋住而無路可逃等主要事實大致相符，復有中國醫
    藥大學北港附設醫院診斷證明書附卷可資佐證，證人甲○○
    之證詞堪信屬實；而由蔡瑞謙於偵查中供稱「本來是我二哥
    要打甲○○，但被我拉住」等語亦可知被告乙○○原有出手
    傷害甲○○之意，因此本件事證明確，被告所辯不足採信，
    其犯行堪以認定。
二、核被告乙○○所為，係犯刑法第二百七十七條第一項之傷害
    罪，其雖未出手毆打被害人甲○○，但其與蔡瑞謙共同擋住
    被害人去路而由蔡瑞謙出手毆打被害人，其並在旁高喊「打
    死他」，顯見其與蔡瑞謙間有犯意聯絡及行為分擔，為共同
    正犯，又被告乙○○曾因公共危險罪經台灣桃園地方法院判
    處有期徒刑六月確定，並於民國九十二年八月二十日易科罰
    金執行完畢，此有其全國前案紀錄表及刑案資料查註紀錄表
    在卷可憑，茲於五年內再犯有期徒刑以上之罪，為累犯，應
    依法加重其刑。
三、原審未詳察，予以判決無罪，尚有未洽，是檢察官上訴指摘
    原判決不當，為有理由，應由本院撤銷改判。爰審酌被告乙
    ○○素行不佳，犯罪動機係為弟出氣及被害人傷勢不重且於
    本院審理時當庭表示不追究被告之意及被告犯後否認犯行等
    一切情狀，量處如主文所示之刑，並諭知易科罰金之折算標
    準。
據上論結，應依刑事訴訟法第369條第1項前段、第364條、第299
條第1項前段、刑法第277條第1項、第28條、第47條、第41條第
1項，罰金罰鍰提高標準條例第1條前段、第2條，判決如主文。
本案經檢察官范文豪到庭執行職務。
中　　華　　民　　國　　94　　年　　 9　　月　　30　　日
                  刑事第六庭  審判長法　官  蔡 崇 義
                                    法　官  侯 明 正
                                    法　官  吳 永 宋
以上正本證明與原本無異。
不得上訴。
　　　　　　　　　　　　　　　　　　書記官  李 淑 華
中　　華　　民　　國　　94　　年　　10    月     3    日
附錄本件論罪法條：
中華民國刑法第277條第1項
(普通傷害罪)
傷害人之身體或健康者，處3年以下有期徒刑、拘役或1千元以下
罰金。
